臺灣板橋地方法院刑事判決　　　　　　　96年度易字第2739號
公　訴　人　臺灣板橋地方法院檢察署檢察官
被　　　告　丁○○
上列被告因竊盜案件，經檢察官提起公訴（96年度偵字第19099
號），本院判決如下：
    主  文
丁○○竊盜，累犯，處有期徒刑月。如易科罰金，以新臺幣壹
仟元折算壹日；又竊盜，累犯，處有期徒刑月。如易科罰金，
以新臺幣壹仟元折算壹日。應執行有期徒刑伍月。如易科罰金，
以新臺幣壹仟元折算壹日。
丁○○其餘被訴竊盜部分無罪。
    事  實
一、丁○○曾於民國89年間，因竊盜案件，經本院以89年易字第
    4170號判處有期徒刑1年2月，經上訴後，由臺灣高等法院以
    90年上易字第295號受理，經撤回上訴，而於90年2月12日確
    定，並於94年1 月14日縮刑期滿執行完畢；又於94年間，因
    竊盜案件，經本院以94年簡字第1864號判處有期徒刑6 月，
    經上訴後，由本院以94年度簡上字第408 號判處有期徒刑1
    年6 月，於94年10月17日確定，並於95年12月19日執行完畢
    ；又於96年間，因竊盜案件，經本院以96年易字第627 號判
    處有期徒刑7 月，於96年6 月1 日確定，嗣經減刑後，於96
    年8 月14日縮刑期滿執行完畢。詎仍不知悔改，意圖為自己
    不法之所有，於96年8 月16日晚上11時許，在臺北縣新莊市
    ○○街之福壽市場內丙○○所經營之糕點攤位上，趁丙○○
    已收攤無人注意之際，徒手竊取攤架上之黑糖糕2 包、芝麻
    紅豆糕2 包、百香果糕1 包、芋香糕1 包及龍鳳糕1 包等物
    （價值共約新臺幣《下同》280 元）；又於同日晚上11時30
    分許，在臺北縣新莊市○○路45 3巷2 號2 樓甲○○所經營
    之檳榔攤，趁無人注意之際，徒手竊取甲○○所有置放在該
    檳榔攤內之黑色上衣1 件、檳榔剪、槌子、一字螺絲起子、
    十字螺絲起子、美工刀及尖嘴鉗各1 支（價值共約200 元）
    。嗣於96年8 月17日上午9 時10分許為巡邏員警在臺北縣新
    莊市○○街81巷1 號前發現其行跡可疑而當場查獲，並起出
    上開竊得之黑糖糕2 包、芝麻紅豆糕2 包、百香果糕1 包、
    芋香糕1 包、龍鳳糕1 包等物及黑色上衣1 件、檳榔剪、槌
    子、一字螺絲起子、十字螺絲起子、美工刀、尖嘴鉗各1 支
    。
二、案經臺北縣政府警察局新莊分局移送臺灣板橋地方法院檢察
    署檢察官偵查起訴。
    理  由
壹、證據能力有無之判斷：
  (一)按被告以外之人（包括證人、鑑定人、告訴人、被害人及共
    同被告等）於審判外之陳述雖不符刑事訴訟法第159 條之1
    至之4 等4 條之規定，而經當事人於審判程序同意作為證據
    ，法院審酌該言詞陳述或書面陳述作成時之情況，認為適當
    者，亦得為證據；當事人、代理人或辯護人於法院調查證據
    時，知有刑事訴訟法第159 條第1 項不得為證據之情形，而
    未於言詞辯論終結前聲明異議者，視為有前項之同意，同法
    第159 條之5 定有明文。立法意旨在於傳聞證據未經當事人
    之反對詰問予以核實，原則上先予排除。惟若當事人已放棄
    反對詰問權，於審判程序中表明同意該等傳聞證據可作為證
    據；或於言詞辯論終結前未聲明異議，基於尊重當事人對傳
    聞證據之處分權，及證據資料愈豐富，愈有助於真實發見之
    理念，且強化言詞辯論主義，使訴訟程序得以順暢進行，上
    開傳聞證據亦均具有證據能力。本件證人即被害人丙○○、
    甲○○曾於警詢中為陳述，其性質雖屬傳聞證據，惟其等未
    再於法院審理中為陳述，且查無符合同法第159 條之1 至之
    4 等前4 條之情形，其等所為之上開警詢筆錄內容，於本院
    審理時予以提示並告以要旨，且各經檢察官及被告等人表示
    意見。當事人已知上述筆錄乃傳聞證據，且均未於言詞辯論
    終結前對該等筆錄內容異議，依上開規定，是證人丙○○、
    甲○○於警詢中之證言應具有證據能力。
  (二)按被告之自白，非出於強暴、脅迫、利誘、詐欺、疲勞訊問
    、違法羈押或其他不當方法，且與事實相符者，得為證據，
    刑事訴訟法第156 條第1 項定有明文。被告丁○○抗辯伊有
    遭到員警以電擊棒逼供云云（見本院卷第36頁），認其於警
    詢中之自白係出於不正之方法取得，為非任意性之自白。經
    查，被告前後2 次經檢察官偵查中，始終未提及員警有何刑
    求情事，有該等偵查筆錄附卷可稽（見偵查卷第57頁至第58
    頁、第64頁至第65頁），如被告受有電擊棒刑求，自無不於
    檢察官處即行抗辯之理，況警方於警詢時並未刑求被告一節
    ，已據證人即負責詢問被告之員警莊勝雄於本院審理時到庭
    證述明確（見本院卷第36頁），自無從認定員警有何刑求情
    事，應認被告於警詢中之自白係出於自由意志所為，應有證
    據能力。
貳、有罪部分：
一、上開事實，業據被告丁○○於本院審理時坦承不諱（見本院
    卷第39頁），核與證人即被害人丙○○、甲○○於警詢時所
    述失竊情節相符，並有上開被告竊得之丙○○所有黑糖糕2
    包、芝麻紅豆糕2 包、百香果糕1 包、芋香糕1 包及龍鳳糕
    1 包；甲○○所有之黑色上衣1 件、檳榔剪、槌子、一字螺
    絲起子、十字螺絲起子、美工刀及尖嘴鉗各1 支扣案可資佐
    證，而該等扣案物品業經被害人丙○○、甲○○領回，亦有
    被害人丙○○、甲○○分別出具之贓物認領保管單各1 紙附
    卷可稽，足徵被告前開自白核與事實相符，應堪採信。
二、核被告所為，係犯刑法第320 條第1 項之竊盜罪。又被告前
    於89年間，因竊盜案件，經本院以89年易字第4170號判處有
    期徒刑1年2月，經上訴後，由臺灣高等法院以90年上易字第
    295號受理，經撤回上訴，而於90年2月12日確定，並於94年
    1 月14日縮刑期滿執行完畢；又於94年間，因竊盜案件，經
    本院以94年簡字第1864號判處有期徒刑6 月，經上訴後，由
    本院以94年度簡上字第408 號判處有期徒刑1 年6 月，於94
    年10月17日確定，並於95年12月19日執行完畢；又於96年間
    ，因竊盜案件，經本院以96年易字第627 號判處有期徒刑7
    月，於96年6 月1 日確定，嗣經減刑後，於96年8 月14日縮
    刑期滿執行完畢，有臺灣高等法院被告前案紀錄表一件附卷
    可稽，其於五年內，故意再犯本件最重本刑為有期徒刑以上
    之罪，為累犯，應依刑法第47條第1 項加重其刑。被告上開
    2 次竊盜行為，犯意各別、行為互殊，應予分論併科。審酌
    被告有多次竊盜前科，已如前述，素行非佳，且仍在壯年，
    竟不循正當途徑獲取財物，恣意侵害被害人丙○○、甲○○
    之財產權，又甫於96年8 月14日執行前案完畢，而於96年8
    月15日出監，竟於翌日（即96年8 月16日）即再犯本案，顯
    無悔意，本不宜寬貸，惟念其坦承犯行，且上開竊盜所得物
    品價值非鉅，又業經被害人領回等一切情狀，爰分別量處如
    主文所示之刑，並諭知易科罰金之折算標準，再定其應執行
    之刑。
、無罪部分：
一、公訴意旨略以：被告顏瑞安於96年8 月15日晚上11時許，至
    臺北縣新莊市○○街81巷1 號，先逾越該大樓圍牆而進入上
    址後方陽臺處，徒手竊得乙○○所有、吊於衣架晾曬之內衣
    6 件（價值約8,000 元）；又於同年月16日晚上10時許，在
    臺北縣新莊市○○路323 之1 號1 樓後方防火巷，徒手伸入
    鐵窗內竊得戊○○所有、吊於衣架晾曬之內衣6 件及內褲6
    件（價值約1 萬元），因認被告涉犯刑法第321 條第1 項第
    2 款之逾越牆垣或其他安全設備竊盜罪。
二、按犯罪事實應依證據認定之，無證據不得認定犯罪事實；又
　　不能證明被告犯罪應諭知無罪之判決，刑事訴訟法第154 條
    第2 項、第301 條第1 項分別定有明文。且依刑事訴訟法第
    156 條第2 項規定：「被告或共犯之自白，不得作為有罪判
    決之唯一證據，仍應調查其他必要之證據，以察其是否與事
    實相符。」。故認定犯罪事實應憑積極證據，倘積極證據不
    足以為不利於被告事實之認定時，即應為有利被告之認定，
    更不必有何有利之證據，最高法院30年上字第816 號著有判
    例。又所謂「積極證據足以為不利被告事實之認定」，依據
    同院76年臺上字第4986號判例意旨，係指據為訴訟上證明之
    全盤證據資料，在客觀上已達於通常一般之人均不致於有所
    懷疑，而得確信被告確曾犯罪之程度；若未達到此一程度，
    而有合理懷疑之存在時，即無從為被告有罪之確信。
三、公訴人認被告丁○○涉有上開加重竊盜罪嫌，無非以被告於
    警詢及偵查中之自白、告訴人乙○○於警詢時之指訴、告訴
    人戊○○於警詢及偵查中之指訴，為其主要論據。訊之被告
    丁○○堅決否認有何上開竊盜之犯行，並辯稱：伊被查獲時
    ，並未扣到乙○○、戊○○遭竊的物品，伊是為了要交保才
    承認有上開竊盜行為等語。經查：依證人即告訴人乙○○於
    警詢及本院審理時、證人即告訴人戊○○於警詢及偵審中所
    述（見偵查卷第17頁至第25頁、第62頁至第63頁、見本院卷
    第31頁至第34頁），固然可知其等有於前揭時地失竊上開物
    品，惟尚難認該等竊盜行為係被告所為。再參以被告於上開
    時地為警查獲時所查扣之物品，均無證人乙○○、戊○○遭
    竊之物品，亦已如前述，且經證人乙○○於警詢及本院審理
    時、證人戊○○於警詢及偵審中證述明確，是亦無從以被告
    所查扣之物品作為被告有前開竊盜乙○○、戊○○之佐證。
    而被告固於警詢及偵查中均坦承上開乙○○、戊○○所失竊
    之物品係其所竊盜，惟依前揭刑事訴訟法第156 條第2 項規
    定，被告之自白不得作為有罪判決之惟一證據，況被告復於
    本院審理時否認犯行，其自白已有前後非一情事，更難憑為
    不利於被告之認定。綜上所述，被告既於本院否認上開乙○○、戊○○遭竊之犯罪，公訴人所指證據亦難為不利被告之
    認定，此外，復查無其他積極證據足資證明被告確有公訴人
    指訴之上開竊盜犯行，應屬不能證明被告犯罪，揆諸首揭說
    明，就被告竊盜乙○○、戊○○部分自均應為被告無罪之諭
    知。
據上論斷，應依刑事訴訟法第299 條第1 項前段、第301 條第1
項，刑法第320 條第1 項、第41條第1 項前段、第47條第1 項、
第51條第5 款，刑法施行法第1 條之1 第1 項、第2 項前段，判
決如主文。
本案經檢察官顏世翠到庭執行職務。
中　　華　　民　　國　　96　　年　　10　　月　　19　　日
                  刑事第十三庭    法　官  李麗珠
上列正本證明與原本無異。
如不服本判決，應於送達後十日內敘明上訴理由，向本院提出上
訴狀
                                  書記官  林政良
中　　華　　民　　國　　96　　年　　10　　月　　19　　日
附錄本案論罪科刑法條全文：
刑法第320條
意圖為自己或第三人不法之所有，而竊取他人之動產者，為竊盜
罪，處 5 年以下有期徒刑、拘役或 5 百元以下罰金。
意圖為自己或第三人不法之利益，而竊佔他人之不動產者，依前
項之規定處斷。
前二項之未遂犯罰之。
